# **Nataly del Carmen Otero Celis**

Av. Colonial 3046 (Condominio Alto Colonial) - Cercado de Lima

Telf.987-401-013 / 6083494

noteroc@hotmail.com



Joven responsable con capacidad de laborar en entornos competitivos y tolerancia a situaciones bajo presión, manteniendo calidad de servicio.

Profesional con experiencia en áreas de Soporte Técnico, administración de sistema de servicio telefónico y atención al cliente; con conocimiento de Programación y Gestión de Base de Datos.

### **ESTUDIOS**

09/2017 - 03/2018 LABORATORIA

Front-end Developers

06/2017 - 09/2017 CIBERTEC

Java 8.0 Fundamentals.

2003 - 2005 INSTITUTO SUPERIOR "NORBERT WIENER"

- Carrera de Computación e Informática
- Titulado "Técnico en Computación e informática".

## **EXPERIENCIA LABORAL**

08/2012 - 12/2014 SES (Software Enterprise Service)

(Outsourcing del Bco. Scotiabank)

Técnico de Soporte Comunicaciones.

 Administración y mantenimiento del Sistema de Tarificación PcSistel 6.0.

- Atención, seguimiento y solución de tickets sobre incidentes, con respecto a claves telefónicas, reporte de llamadas y audio conferencia.
- Gestión de servidores de control de telefonía del Grupo Scotiabank.

### 06/2007 - 08/2012

### TELEATENTO DEL PERU SAC

Técnico de Soporte Tecnológico.

- Soporte Help Desk / In Situ-Líder del equipo de Help Desk.
- Configuración e instalación de software para las plataformas de comunicación: Avaya, Asterisk y CPSA.
- Creación de agentes en las diferentes centrales telefónicas.
- Solución a los inconvenientes presentados en los distintos equipos informáticos a nivel de software y hardware; y aplicativos que maneja la empresa.
- Instalación/Configuración de Correo Lotus Notes, configuración de Microsoft Exchange.
- Configuración Wireless.
- Reporte a proveedores.

#### **REFERENCIAS PERSONALES**

## Néstor Babilonia Arguedas

Ingeniero Especialista de Voz & Datos Red HFC

América Móvil - Claro

Telf.:943-769-381

### Cristina Gonzaga Huertas

SIAF II - Oficina General de Tecnología de la Información.

Ministerio de Economía y Finanzas.

Telf.: 988-604-320

## Fred Pajuelo Ucañan Sub-Gerente de Soporte Técnico

Scotiabank Perú.

Telf.:2116000- Anexo:13456